臺灣高等法院臺中分院刑事判決
111年度金上訴字第1480號
                                 111年度金上訴字第1492號
上  訴  人
即  被  告  陳律枏


選任辯護人  藍明浩律師
上列上訴人因加重詐欺等案件，不服臺灣南投地方法院110年度
訴字第199、215號中華民國111年3月23日第一審判決（起訴案號
：臺灣南投地方檢察署109年度偵字第5387號、110年度偵字第34
6、1007、1738、2032號；追加起訴案號：110年度偵字第3157號
），提起上訴，本院判決如下：
    主  文
上訴駁回。
陳律枏緩刑伍年，並應依附件二至五所示內容支付損害賠償金額
。
    事實及理由
壹、程序方面：
　　上訴得明示僅就判決之刑、沒收或保安處分一部為之，刑事
    訴訟法第348條第3項定有明文。本案上訴人即被告（下稱被
    告）陳律枏不服原審判決提起上訴，於民國111年6月24日繫
    屬本院，被告於本院審理程序中表明犯罪事實部分不上訴，
    都認罪，僅針對科刑部分上訴，希望與告訴人和解，請求從
    輕量刑等語，選任辯護人亦於本院審理時表示同被告所述（
    見本院卷第118頁），是本案上訴效力不及於原審所認定的
    犯罪事實，本院只以原審認定的犯罪事實為基礎，就原審判
    決量刑部分為審理。
貳、被告及選任辯護人於本院審理時對科刑部分之陳述及辯護意
    旨略以：被告認罪，請審酌被告犯後態度良好，現積極工作
    努力賺錢，以持續對告訴人進行實質賠償，給予被告宣告緩
    刑之自新機會，讓其得努力認真反省並以自身勞力賺取金錢
    用以賠償告訴人損失等語。
參、本案經本院審理結果，認第一審判決認事用法及量刑均無不
    當，應予維持，並引用第一審判決書之記載（如附件一）。
肆、維持原判決之理由：
一、被告雖上訴請求從輕量刑，然查：
　㈠按量刑之輕重，係屬事實審法院得依職權自由裁量之事項，
    苟於量刑時，已依行為人之責任為基礎，並斟酌刑法第57條
    各款所列情狀，而未逾越法定範圍，又未濫用其職權，即不
    得遽指為違法；且在同一犯罪事實與情節，如別無其他加重
    或減輕之原因，下級審量定之刑，亦無過重或失輕之不當情
    形，則上級審法院對下級審法院之職權行使，原則上應予尊
    重。
　㈡本案原判決認被告各該犯行事證明確，並說明量刑之理由為
    ：爰審酌被告因一時貪念，參與以實施詐術為手段之詐騙集
    團犯罪組織，而與詐騙集團成員共同以不正方法詐騙告訴人
    之金錢、製造金流斷點，損害告訴人等之財產利益、阻礙對
    於犯罪所得之追查，行為實有可議，兼衡其犯後於警詢、偵
    查均否認犯行，至審理中方坦承犯行，復參以被告與部分告
    訴人間之調解、賠償情形（見原審卷第179、180、187、188
    頁），又念及被告於本案詐欺集團中，並非居於首謀角色，
    參與程度無法與首謀等同視之，且就洗錢犯行，已符合相關
    自白減刑規定。復衡酌被告自述大學畢業之智識程度，目前
    從事開堆高機工作，經濟狀況勉持，家中與父母、哥哥、大
    嫂、姪子同住，目前無需扶養之人之生活經濟狀況（見原審
    卷第209頁），及其犯罪動機、目的、手段、犯罪情節、擔
    任角色，以及酌以檢察官對被告刑度之意見等一切情狀，分
    別量處如附表一編號1至6「罪名、宣告刑」欄所示之有期徒
    刑1年2月、1年1月、1年2月、1年5月、1年1月、1年2月；復
    審酌被告所犯如附表一編號1至6各次三人以上共同詐欺取財
    犯行，其犯罪時間甚近，罪名相同，犯罪手法雷同，如以實
    質累加之方式就本案於短時間內反覆實施之犯行定其應執行
    之刑，處罰刑度顯將超過其行為不法內涵，而違反罪責相當
    性原則，衡以被告所分擔詐欺集團內之角色，所牟取之不法
    利益，參與犯罪手段與程度，併斟酌本案整體犯罪之各行為
    所侵害法益屬同種財產法益，及被告犯罪行為之不法與罪責
    程度等情狀後，就被告所犯如附表一編號1至6犯行，定其應
    執行刑為有期徒刑1年9月，且為不予沒收、無庸宣告強制工
    作的說明。本院依照原審認定的犯罪事實審理結果，認為原
    審判決適用法律正確，論罪並無不當，無被告、辯護人所稱
    應適用普通詐欺罪之情形，且經核原判決已具體斟酌刑法第
    57條各款所列情形而為量定，未逾法定刑之範圍，亦與罪刑
    相當原則、比例原則無違，要無輕重失衡或偏執一端之情形
    。
　㈢綜上所述，被告所提前揭上訴理由，不足以動搖原判決所為
    量刑判斷，其上訴無理由，應予駁回。
二、末查，本院審酌被告未曾因故意犯罪而受有期徒刑以上刑之
    宣告，此有臺灣高等法院被告前案紀錄表在卷可稽，其除於
    原審與附表一編號1、6所示告訴人成立調解外（見原審卷第
    187至188、179至180頁），復於本院審理期間分別與附表一
    編號2、3、4、5所示告訴人達成和解，各給付新臺幣55000
    元、125000元、300000元、30000元，部分告訴人亦於和解
    時表示不再追究，同意給予被告緩刑之機會（見本院卷第15
    9、135、151至152、161頁），有卷附和解書、臺灣南投地
    方法院111年度投簡字第171號和解筆錄、本院111年8月11日
    調解筆錄、和解書得憑，堪信被告經此教訓，應知所警惕，
    當無再犯之虞。本院斟酌上情，認被告所受本案刑之宣告，
    以暫不執行為適當，爰併予宣告緩刑5年，以勵自新。再衡
    酌被告固已與附表一編號1、3、4、6告訴人達成和解，惟尚
    未給付完畢，為確保被告能依約履行，爰依刑法第74條第2
    項第3款規定，命被告應依如附件二至五所示之臺灣南投地
    方法院111年1月10日調解成立筆錄、臺灣南投地方法院南投
    簡易庭111年5月24日和解筆錄、本院111年8月11日調解筆錄
    、臺灣南投地方法院111年1月6日調解成立筆錄支付損害賠
    償金額。然倘違反上開應行負擔之事項且情節重大，足認原
    緩刑之宣告難收其預期效果，而有執行刑罰之必要者，得撤
    銷其宣告。
據上論斷，應依刑事訴訟法第368條、第373條，刑法第74條第1
項、第2項第3款，判決如主文。
本案經檢察官黃慧倫提起公訴，檢察官李英霆追加起訴，檢察官
張慧瓊到庭執行職務。
中    華    民    國    111   年    8     月    30    日
          刑事第五庭　　審判長法　官　鄭　永　玉
　　　　　　　　　　　　　　　法　官　許　文　碩
　　　　　　　　　　　　　　　法　官　周　莉　菁
以上正本證明與原本無異。
如不服本判決應於收受送達後20日內向本院提出上訴書狀，其未
敘述上訴之理由者，並得於提起上訴後20日內向本院補提理由書
（均須按他造當事人之人數附繕本）「切勿逕送上級法院」。因
疫情而遲誤不變期間，得向法院聲請回復原狀。
                              書記官  王  朔  姿 
　　　　　　　　　　　　　　　
中　　華　　民　　國　　111 　年　　8 　　月　　30　　日